【裁判字號】    92,台上,2228
【裁判日期】    921016
【裁判案由】    損害賠償
【裁判全文】
最高法院民事裁定                              九十二年度台上字第二二二八號
    上  訴  人  丙 ○ ○
                庚 ○ ○
                乙 ○ ○
                戊 ○ ○
                甲 ○ ○
    兼右 二 人
    法定代理人  己○○○
    共      同
    訴訟代理人  林 敬 信律師
    被 上訴 人  丁 ○ ○
                華鴻漁業股份有限公司
    右  一  人
    法定代理人  許 淑 雲
    共      同
    訴訟代理人  周 中 臣律師
                黃 錫 耀律師
右當事人間請求損害賠償事件，上訴人對於中華民國九十二年七月八日台灣高等法院
高雄分院第二審判決（九十一年度重上字第一０七號），提起上訴，本院裁定如左：
    主  文
上訴駁回。
第三審訴訟費用由上訴人負擔。
    理  由
按對於第二審判決上訴，非以其違背法令為理由，不得為之。又提起上訴，上訴狀內
應記載上訴理由，表明原判決所違背之法令及其具體內容，暨依訴訟資料合於該違背
法令之具體事實。民事訴訟法第四百六十七條、第四百七十條第二項定有明文。而依
同法第四百六十八條規定，判決不適用法規或適用法規不當者，為違背法令；依同法
第四百六十九條規定，判決有該條所列各款情形之一者，為當然違背法令。是當事人
提起上訴，如依民事訴訟法第四百六十八條規定，以第二審判決有不適用法規或適用
法規不當為理由時，其上訴狀或理由書應表明該判決所違背之法令條項，或有關判例
、解釋字號，或成文法以外之習慣或法理等及其具體內容，暨係依何訴訟資料合於該
違背法令之具體事實；如以民事訴訟法第四百六十九條所列各款情形為理由時，其上
訴狀或理由書應表明該判決有合於各該條款之具體內容，及係依何訴訟資料合於該違
背法令之具體事實。上訴狀或理由書如未依上述方法表明，或其所表明者，顯與上開
法條規定不相合時，即難認為已合法表明上訴理由，其上訴自非合法。本件上訴人對
第二審判決提起上訴，係以：原審謂被害人許萬生死亡後，新加坡法醫部科學與法醫
學院法醫學處之解剖報告，為外國之公文書，業經駐新加坡台北代表處證明為真正，
而無視其鑑定人黃慶寶並非國家法定機關選任，更未具結，其所為之鑑定欠缺證據能
力，即率認其內容為真正；又法務部法醫研究所之鑑定報告係依據新加坡檢驗單位之
檢驗結果而為之複述，尚非鑑定，原審竟認其為鑑定，均有違背法令云云，為其論據
。惟查上訴人所陳上述理由，無非係就原審依取捨證據、認定事實之職權行使所論斷
：許萬生死亡後，經新加坡法醫部科學與法醫學院法醫學處解剖，作成解剖報告，雖
為外國之公文書，然經駐新加坡台北代表處證明，依民事訴訟法第三百五十六條之規
定，應推定為真正。又法務部法醫研究所之鑑定報告亦為公文書。上訴人對上開解剖
報告、鑑定報告之形式上真正既無爭執，且各該報告均認定許萬生係罹患「急性間質
性肺炎伴隨急性病灶心肌炎」而病死；並經法醫師李慶榮證稱及國立台灣大學醫學院
附設醫院函覆無訛，尚無實據以資證明許萬生係因受外傷而死亡。上訴人主張被上訴
人應就許萬生之死亡，依侵權行為及船員法第六十七條規定，負連帶賠償責任，為無
理由等情，指摘其為不當，並就原審已論斷者，泛言為違法，而非表明該判決所違背
之法令及其具體內容，暨依訴訟資料合於該違背法令之具體事實，難認其已合法表明
上訴理由。依首揭說明，應認其上訴為不合法。
據上論結，本件上訴為不合法。依民事訴訟法第四百八十一條、第四百四十四條第一
項、第九十五條、第七十八條，裁定如主文。
中      華      民      國    九十二    年      十      月     十六     日
                              最高法院民事第七庭
                                  審判長法官  蘇  茂  秋
                                        法官  朱  建  男
                                        法官  蘇  達  志
                                        法官  沈  方  維
                                        法官  黃  秀  得
      右正本證明與原本無異
                                              書  記  官
中      華      民      國    九十二    年      十      月    二十八    日


司法院資訊處製作；財團法人民間司法改革基金會備份。
